【裁判字號】    98,抗,1233
【裁判日期】    981130
【裁判案由】    聲請定其應執行刑
【裁判全文】
臺灣高等法院刑事裁定                  98年度抗字第1233號
抗  告  人
即受刑人    甲○○
上列抗告人因聲請定其應執行刑案件，不服臺灣宜蘭地方法院中
華民國98年10月30日裁定（98年度聲字第582 號），提起抗告，
本院裁定如下：
    主  文
抗告駁回。
    理  由
一、原裁定意旨略以：抗告人即受刑人（下稱受刑人）甲○○因
    犯詐欺等案件，業經原審法院先後判處如原裁定附表所示之
    刑，均經分別確定在案，原審法院審核認聲請為正當，爰定
    其應執行有期徒刑七月，並諭知易科罰金之折算標準等語。
二、抗告意旨略以：本件受刑人所涉犯之詐欺罪各刑期為有期徒
    刑四月，合併為有期徒刑七月，原審竟裁定執行以最高之七
    月，實有未考慮其他因素而為過重之裁定云云。
三、按數罪併罰，有二裁判以上者，依刑法第五十一條規定，定
    其應執行刑；數罪併罰，分別宣告其罪之刑，依下列各款定
    其應執行者：宣告多數有期徒刑者，於各刑中之最長期以上
    ，各刑合併之刑期以下，定其刑期。但不得逾三十年。刑法
    第五十三條、第五十一條第五款分別定有明文。又按執行刑
    之量定，係事實審法院之職權，本有自由裁量之餘地，原裁
    定所定執行刑，倘未逾法定刑範圍，亦無明顯違背正義，要
    難指摘為不當，最高法院九十五年度台抗字第五四九號裁定
    意旨參照。次按稱以上、以下、以內者，俱連本數或本刑計
    算，同法第十條第一項亦規定甚明。查，受刑人因犯幫助詐
    欺取財二罪，經原審法院各判處有期徒刑三月、四月，均經
    分別確定在案。揆諸前揭說明，應於各刑中之最長期以上（
    即有期徒刑四月以上），各刑合併之刑期以下（即有期徒刑
    七月以下），定其應執行之刑期；從而，原裁定就受刑人所
    犯如原裁定附表所示各罪，定其應執行之刑為有期徒刑七月
    ，既合於刑法第五十一條第五款規定所定之外部界限，復未
    逾自由裁量之內部界限，揆諸前揭說明，自難認原審法院就
    本件裁量權之行使，有何違法或不當之處。受刑人所辯其因
    丈夫早逝，而留下智能障礙之長子相依為命，迫於經濟困頓
    ，積欠債務，且須負擔家計，始會誤信謊言，為人利誘，純
    屬社會經驗不足，為人所騙，並非與詐欺集團同夥，且深感
    後悔，配合辦案，請從輕發落，並給予其自新的機會云云，
    其所述之各罪犯罪情形已於上開各確定判決量刑時予以審酌
    ，是受刑人猶執前詞提起本件抗告，為無理由，應予駁回。
四、據上論斷，應依刑事訴訟法第四百十二條，裁定如主文。
中    華    民    國    98    年    11    月    30    日
            刑事第二十一庭審判長法  官  蔡聰明
                                法  官  趙文
                                法  官  楊力進
以上正本證明與原本無異。
本件不得再抗告。
                                書記官  楊麗娟
中    華    民    國    98    年    11    月    30    日


司法院資訊處製作；財團法人民間司法改革基金會備份。
